【裁判字號】    90,上易,3454
【裁判日期】    901219
【裁判案由】    毀損等
【裁判全文】
臺灣高等法院刑事判決                            九十年度上易字第三四五四號
    上  訴  人
    即  被  告  丙○○
右上訴人因毀損等案件，不服臺灣板橋地方法院九十年度易字第一八九一號，中華民
國九十年八月二十四日第一審判決（起訴案號：臺灣板橋地方法院檢察署九十年度偵
字第六一六二號）提起上訴，本院判決如左：
    主  文
上訴駁回。
    事  實
一、緣丙○○因其太太積欠乙○○會錢，乙○○曾去丙○○太太工作處鬧場，丙○○
    竟分別基於毀損、公然侮辱及恐嚇危害安全之犯意，於民國（下同）九十年二月
    一日二十二時五分許，至乙○○位於臺北縣樹林市○○街一一六巷七號四樓住處
    ，在其住處門前之不特定人或多數人得共見共聞之場所，徒手將乙○○擺在門前
    之過年「迎春接福」、「年年有餘」等裝飾品拉扯掉，以致不堪使用，足以生損
    害於乙○○之財產權；且口出穢言稱：「幹你老母！幹你娘！幹你娘雞巴！」等
    語，以此方式辱乙○○，並向乙○○恐嚇稱：「你出來，我要讓你死！」等語
    ，致乙○○心生畏懼，足生危害於乙○○之安全。
二、案經告訴人乙○○訴由臺北縣警察局樹林分局報請臺灣板橋地方法院檢察署檢察
    官偵查起訴。
    理  由
一、訊據被告丙○○矢口否認有為右揭犯行，辯稱：我沒有罵乙○○，也沒有恐嚇他
    ，沒有拉扯掉過年裝飾品，那些貼在鐵門上，我叫他時可能碰到而掉下來了云云
    。經查，右揭犯罪事實業據告訴人乙○○於警訊、偵查、原審及本院指訴甚詳，
    又告訴人乙○○所有之「迎春接福」、「年年有餘」等裝飾品，掉落在地上，已
    斷裂破損，有現場照片二張附卷可稽，顯非因裝置不牢掉落所可能造成。證人即
    到場處理之警員甲○○證稱：因有民眾報案，該住址（即乙○○位於臺北縣樹林
    市○○街一一六巷七號四樓住處）有人吵鬧，有糾紛，即到現場，見被告坐在門
    口，有看到「迎春接福」、「年年有餘」掉在地上等語，證人即警員翁昌助證稱
    ：我和甲○○上樓看到被告坐在門口，有看到「迎春接福」、「年年有餘」掉到
    地上，我問被告是何事，他說找告訴人理論，因告訴人找他太太去店裡要會錢，
    影響生意等語（以上均見本院九十年十一月十二日訊問筆錄）。參以告訴人乙○
    ○曾去丙○○太太工作處鬧場，罵三字經、灑冥紙，此經被告供陳在卷，則被告
    丙○○一時氣憤之下，亦至告訴人乙○○住處為上開犯行，並非無稽，告訴人所
    指被告上開犯行，應堪採信，被告所辯，純屬卸責之詞，與事理不符，不足採信
    。本件事證明確，被告犯行，應堪認定。
二、核被告丙○○所為，係犯刑法第三百五十四條之毀損罪、第三百零九條第一項之
    公然侮辱罪及第三百零五條之恐嚇危害安全罪。被告丙○○所犯公然侮辱罪雖有
    數個辱罵動作，惟只係完成一個辱罵行為，僅有一個犯意，為接續犯，應僅論以
    一罪。被告丙○○所犯上開三罪，犯意各別，犯罪構成要件不同，亦無方法結果
    之牽連關係，應予分論併罰，公訴人認有牽連關係，為牽連犯，似有誤會。
三、原審因以適用刑法第三百零五條、第三百零九條第一項、第三百五十四條、第五
    十一條第六款、第四十一條第一項前段，罰金罰鍰提高標準條例第一條前段、第
    二條之規定，審酌被告犯罪之動機、目的、手段，犯罪所生之損害非重，及犯罪
    後否認犯行，避重就輕，毫無悔意，態度不佳，被害人不願原諒被告等一切情狀
    ，量處毀損部分拘役十日，公然侮辱部分拘役二十日，恐嚇部分拘役三十日，並
    諭知如易科罰金均以三百元折算一日，及定應執行拘役五十日，諭知如易科罰金
    ，以三百元折算一日。本院經核原審認事用法，並無不合，量刑亦稱允當。被告
    上訴意旨，仍執前詞，否認犯罪，指摘原判決不當，為無理由，應予駁回。
據上論斷，應依刑事訴訟法第三百六十八條，判決如主文。
本案經檢察官沈明彥到庭執行職務。
中      華      民      國    九十      年     十二     月     十九     日
                              臺灣高等法院刑事第二十二庭
                                  審判長法  官  許  正  順
                                        法  官  邱  同  印
                                        法  官  胡  方  新
右正本證明與原本無異。
不得上訴。
                                        書記官  秦  慧  榮
中    華    民    國     九十     年      十二      月       二十       日
附錄    本判決論罪科刑法條：
刑法第三百零五條
以加害生命、身體、自由、名譽、財產之事恐嚇他人，致生危害於安全者，處二年以
下有期徒刑、拘役或三百元以下罰金。
刑法第三百零九條第一項
公然侮辱人者，處拘役或三百元以下罰金。
以強暴犯前項之罪者，處一年以下有期徒刑、拘役或五百元以上罰金。
刑法第三百五十四條
毀棄、損壞前二條以外之他人之物或致令不堪用，足以生損害於公眾或他人者，處二
年以下有期徒刑、拘役或五百元以下罰金。


司法院資訊處製作；財團法人民間司法改革基金會備份。
